臺灣彰化地方法院彰化簡易庭小額民事判決
111年度彰小字第344號
原      告  騰翔貿易企業社即莊浚騰



被      告  林宸嘉  

上列當事人間請求返還租賃物事件，本院於民國111年6月7日言
詞辯論終結，判決如下：
    主  文
被告應給付原告新臺幣參萬元。
訴訟費用（除減縮部分）新臺幣壹仟元由被告負擔。
本判決得假執行。但被告如以新臺幣參萬元為原告預供擔保，得
免為假執行。
    理由要領
一、按訴狀送達後，原告不得將原訴變更或追加他訴，但擴張或
    縮減應受判決事項之聲明者，不在此限；原告於判決確定前
    ，得撤回訴之全部或一部；訴之撤回應以書狀為之。但於期
    日，得以言詞向法院或受命法官為之，民事訴訟法第255條
    第1項但書第3款、第262條第1項前段、第2項分別定有明文
    。次按簡易事件因訴之變更或一部撤回，致其訴之全部屬於
    民事訴訟法第436條之8第1項之範圍者，承辦法官應以裁定
    改用小額程序，並將該簡易事件報結後改分為小額事件，由
    原法官依小額程序繼續審理，同一地方法院適用簡易程序審
    理事件事務分配辦法第7條第3項定有明文。本件原告原起訴
    聲明係請求：（一）被告應將門牌號碼彰化縣○○市○○街000
    號2樓南側騰空遷讓返還原告。（二）被告應給付原告新臺
    幣（下同）6萬元，及自起訴狀繕本送達翌日起至清償日止
    ，按週年利率5%計算之利息。（三）被告應自系爭租約終止
    日翌日起至遷讓返還第一項房屋之日止，按月給付原告1萬5
    ,000元，並按週年利率5%計算之利息。嗣於民國111年6月7
    日於本院言詞辯論時，因被告業已搬遷，是以言詞向法院撤
    回第一、三項之聲明，並變更聲明為被告應給付原告3萬元
    ，核屬撤回及減縮應受判決事項之聲明，與上開規定相符，
    應予准許。復依變更後訴之聲明，本件訴訟標的金額已在10
    萬元以下，而屬民事訴訟法第436條之8第1項規定之範圍，
    應適用小額訴訟程序，本院爰依職權改行小額訴訟程序，先
    予敘明。
二、原告主張：被告前向原告承租門牌號碼彰化縣○○市○○街000
    號2樓南側辦公室（下稱系爭辦公室）作為商業使用，租賃
    期間自109年6月1日起至113年5月31日止，每月租金15,000
    元。依約系爭辦公室係供商業開店使用，未經原告同意，被
    告不得將系爭辦公室全部或部分轉租、出借、頂讓，或以其
    他變相方法由他人使用，然被告卻擅自將系爭辦公室出借於
    不特定人士作為聚會之場所，且該不特定人士於系爭辦公室
    內有飲酒聚會、喧囂、甚至戲謔原告員工等情，業已影響原
    告員工之辦公，且被告自110年11月起迄今均未給付租金，
    業已積欠租金長達4個月之久，原告已於111年1月6日寄發存
    證信函含催被告勿違反系爭租約之目的使用系爭辦公室，並
    請被告於函後3日內給付積欠原告之租金，惟被告經原告阻
    止後，仍未符合系爭辦公室之使用目的，亦無給付積欠之租
    金，原告遂以本件起訴狀繕本送達被告為終止系爭租約的意
    思表示，被告現已搬遷且給付部分積欠之租金，本件僅請求
    被告返還剩餘所積欠的租金3萬元。原告並未向被告借款14
    萬元，且被告所提LINE對話截圖不足以證明有14萬元借款的
    合意，爰依系爭租約之法律關係提起本件訴訟等語。並聲明
    ：（一）如主文第1項所示。（二）願供擔保，請准宣告假
    執行。
三、被告則以：伊確實沒有繳納110年12月份及111年1月份之租
    金，就原告請求3萬元部分沒有意見。但伊有借現金14萬元
    給原告，故主張要從借款14萬元抵銷。並聲明：原告之訴駁
    回。
四、得心證之理由：
    原告主張上開事實，業據其提出房屋租賃契約書、存證信函
    、房屋稅籍證明書等為證，被告對於尚積欠租金3萬元部分
    並不爭執，惟以上開情詞置辯。是原告之請求是否有據，茲
    論述如下：　
（一）按稱租賃者，謂當事人約定，一方以物租與他方使用、收
      益，他方支付租金之契約；承租人應依約定日期，支付租
      金，民法第421條第1項、第439條第1項前段分別定有明文
      。本件原告主張被告尚積欠110年12月份、111年1月份之
      租金共3萬元未給付，且為被告所不爭執，是原告請求被
      告給付積欠租金3萬元，為有理由，應予准許。
（二）至被告主張之抵銷抗辯，是否可採？
　　1.按二人互負債務，而其給付種類相同，並均屆清償期者，
      各得以其債務，與他方之債務，互為抵銷，民法第334條
      第1項本文規定甚明。是債務之抵銷，以雙方當事人互負
      債務為必須具備之要件，若一方並未對他方負有債務，則
      根本上即無抵銷之可言（最高法院18年上字第1709號判例
      要旨可參）。次按當事人主張有利於己之事實者，就其事
      實有舉證之責任，但法律別有規定，或依其情形顯失公平
      者，不在此限，民事訴訟法第277條定有明文。又民事訴
      訟負舉證責任之一方，不能提出使法院就應證事實形成確
      切之心證時，即應對其未就利己事實盡舉證責任一事，承
      擔不利益之結果。
　　2.本件被告辯稱原告對其負有14萬元債務，並主張抵銷乙節
      ，則為原告所否認，依前開說明，自應由被告就其對原告
      有適於抵銷之債權存在等節負舉證責任。查被告固提出兩
      造間之LINE對話截圖為證，然該對話內容為「（被告）我
      下午先拿10萬進去辦公室、應該可以再3-5萬（原告）真
      可憐、什麼社會（被告）哪裡可以放蘆洲社備（原告）糖
      友後面……（原告）麻煩租金用匯款的才有匯款證明，還有
      合約部分已違約請儘快搬離謝謝（被告）你說違規就違規
      ？我哪裡有借用他人、我自己使用，我幾乎每天都去！合
      約沒到就不會搬！11月租金，11/5已扣除..請你們查清楚
      ！來對清楚即交租、糖友一半跟14萬借公司的款項一併出
      來對一對（原告）糖友給你收哦，剛好要找你談糖友、虧
      錢虧太多，你都沒付錢、糖友虧損真的要算一算，我這邊
      有算一部分了……（被告）我借公司的140,000盡快匯入我
      的帳戶、帳戶你們會計有……」，是該對話內容僅有原告向
      被告表示設備堆放的位置，另被告雖有多次提及14萬元，
      但原告並於該對話中承認有該筆借款，又就該對話內容上
      下文，亦無法得知就該14萬元是兩造間究有無成立借貸之
      合意。被告復未提出其他相關證據舉證以實其說，是被告
      此部分之主張，自難遽加採認。本件依被告提出之證據，
      既無法使本院形成原告對其負有14萬元債務之心證，自應
      受不利之認定，是揆諸前揭說明，兩造既未互負債務，本
      件顯未具抵銷適狀之要件，則被告以此抗辯抵銷，即無理
      由。
五、綜上所述，原告依系爭租約之法律關係，請求被告給付3萬
    元，為有理由，應予准許。
六、本件事證已臻明確，兩造其餘主張及攻擊防禦方法，核與判
    決結果不生影響，爰不一一論述，附此敘明。　　 
七、本件係小額程序為被告敗訴之判決，依民事訴訟法第436條
    之20規定，應依職權宣告假執行，並依同法第392條第2項規
    定，依職權宣告被告如預供擔保，得免為假執行。另原告就
    勝訴部分所為宣告假執行之聲請，僅在促使法院為此職權之
    行使，本院自不受其拘束，仍應逕依職權宣告假執行，惟此
    部分聲請既已依職權宣告，無再命原告提供擔保之必要，此
    部分不另為准駁之諭知，附此敘明。
八、訴訟費用負擔之依據：民事訴訟法第78條。另原告減縮部分
    之訴訟費用則由原告負擔，附此敘明。 　　　　　
中    華    民    國   111    年    6     月    21    日
                  臺灣彰化地方法院彰化簡易庭
                      法  官  李欣恩
以上正本係照原本作成。　　　　　　　　　　　
如不服本判決，僅得以判決違背法令為理由提起上訴，並應於判
決送達後20日內，向本院提出上訴狀。（須按他造當事人之人數
附繕本）。如委任律師提起上訴者，應一併繳納上訴審裁判費。
中　　華　　民　　國　　111 　年　　6 　　月　　22　　日
                      書記官  顏麗芸